---
title: "Effect of capillary pressure"
---

## Efecto de la capilaridad

En `bibliography/Technical_note_Pipettes_1118.pdf` (pg. 4) aparece la siguiente ecuación:

$$
\Delta V \sim -V_D \cdot \frac{\Delta p_s}{p_a}
$$

Relaciona el efecto de la capilaridad sobre el volumen, donde:

* $V_D$ es el _captive air volume_.
* $p_a$ es la presión barométrica.
* $p_s$ es la presión "capilar".

Tal que:

$$
p_s = \frac{4 \cdot \sigma \cdot cos(\theta)}{d}
$$

Donde:

* $\sigma$ es la tensión superficial.
* $d$ es el diámetro interno del tip.
* $\theta$ es el ángulo de contacto entre el líquido y el tip.

De estas cosas, intuyo que una de las más influyentes es $d$.
En cambio, no veo por qué $\theta$ cambiaría demasiado en la interfaz con el aire.
Y $\sigma$ es constante para una solución fija, así que no molesta si uso solo agua.

Debe ser difícil corregir esto, por eso las pipetas tienen un límite inferior, y después hay que cambiar de pipeta/tip.

## p200 tips

En internet hay una foto de Millenial que dice 0.53 mm (D.I.).

Unas de corning dicen 0.028'' (D.I.) o sea 0.71 mm (D.I.).

Ver: https://certs-ecatalog.corning.com/life-sciences/product-descriptions/4711.pdf

## función de corrección

La pregunta es como depende $d$ de la cantidad de volumen restante en el tip, y si puedo hacer alguna corrección para el dispensing a bajo volumen.

En ese caso la forma funcional sería la siguiente $\Delta V \ \propto \frac{1}{d_{final}} - \frac{1}{d_{inicial}}$.

Poniendo algun dato:

$$
\Delta V_{p_s} \ \propto \frac{1}{0.6 mm} - \frac{1}{d_{inicial}}
$$

Donde $d_{inicial}$ depende de cuanto volumen queda en el tip (a que altura del cono del tip está el líquido).

Si grafico:

```{r}
f <- function(x) (1/6) - (1/x)
curve(expr = f,
      from = 2/6, # 0.333
      to = 1/6)   # 0.166
```

Ahora, si quito la ordenada, la forma es igual.

La idea es que mientras más grande sea la diferencia en volumen (eje x creciente),
mayor es la diferencia de presión, pero ese efecto se achata a la larga, 
y por eso es despreciable.

En este plot se ve eso más marcadamente, graficando hacia X mayores:

```{r}
f <- function(x) -1/x
curve(expr = f,
      from = 1/6, # 0.333
      to = 1)   # 0.166
```

Aunque eso es más correcto, quizás no sea del todo necesario, y pueda safar con una recta a volumenes bajos.

La función que me serviría es una que "agrega" volumen dispensado.

Mi error con s_retract=5 es de -2 uL, así que al final debería tener un volumen extra de 2.

A grandes rasgos:

> Si el volumen final es menor a 20 uL:
> 
> Aplicar una corrección lineal donde se agrega 1 uL por cada 10 uL pipeteados.

Alternativamente:

> Si el volumen final es menor a 20 uL:
> 
> Aplicar una corrección recíproca donde se agrega 1 uL por cada 10 uL pipeteados (de forma no lineal: 1/x).

Esta curva hace eso, por cada uL que se pasa del límite de 20 uL, agrega un poco, hasta llegar a 2 uL cuando ya no queda nada en el tip.

```{r}
f <- function(x) abs((-1/(15+1-x) + 0.04761905) * (2/0.952381))
f <- function(x, start_vol=20, max_cor=2) -abs(-x*max_cor/start_vol+max_cor)
curve(expr = f,
      from = 0, # 0.333
      to = 20)   # 0.166

f(3)
```
